臺灣高雄地方法院刑事判決　　　　　　　　　　　　九十二年度易字第二三二號
　　公　訴　人　臺灣高雄地方法院檢察署檢察官
　　被　　　告　壬○○
　　選任辯護人　洪士宏律師
　　　　　　　　林易玫律師
　　被　　　告　己○○
　　　　　　　　丙○○
　　　　　　　　辛○○
　　　　　　　　丁○
　　　　　　　　庚○○
右列被告因等因賭博案件，經檢察官提起公訴（九十二年度偵字第六二六六號），本
院判決如左：
    主  文
壬○○、己○○共同以賭博為常業，壬○○處有期徒刑壹年，己○○累犯，處有期徒
刑捌月。扣案如附表一及附表二所示之物，均沒收。
丙○○在公眾得出入之場所賭博財物，處罰金玖仟元，如易服勞役，以參佰元折算壹
日。扣案之現金壹仟玖佰元及香菸盒壹個，均沒收。
辛○○、丁○、庚○○，均無罪。
    事  實
一、己○○於民國九十年間，曾因違反毒品危害防制條例案件，經本院判處有期徒刑
    八月確定，嗣於九十一年四月十三日執行完畢。緣壬○○為高雄縣大社鄉○○村
    ○○路二三二之四號「財星遊藝場」之負責人（該遊藝場領有許可經營電子遊戲
    場業之營業執照），其並於民國九十二年一月間，以月薪新台幣（下同）二萬六
    千元之代價雇用己○○擔任店員。詎壬○○及己○○二人竟共同基於賭博之犯意
    聯絡，自九十二年三月初某日起，在上揭遊藝場之公眾得出入之場所，擺設壬○○所有如附表一所示之賭博性電子遊戲機具合計四十三台，與前往該遊藝場不特
    定之賭客對博財物，其賭博方式為：凡參與賭博者，先以現金一百元向己○○依
    比例開啟並設定電子遊戲機具之分數（即電子籌碼）後自由押賭，或以現金兌換
    代幣後，以代幣開設分數（例如以一百元可換取十枚十元代幣，再將十元代幣投
    入電子遊戲機具可獲取一分之分數供打玩，則該機台比例即為一比十），如押中
    ，賭客可得倍數不等之分數，洗分後得以累計之分數，依先前現金兌換比例換算
    成積分後，再兌換成現金；倘賭客未押中，則先前以現金兌換之籌碼分數歸電子
    遊戲機具即壬○○所有，以此射倖方式計算輸贏，並由己○○在現場負責開分、
    洗分及兌換現金等工作，壬○○、己○○二人即以前揭方式獲取利益，並均以之
    為常業。嗣於九十二年三月十一日晚上十時五十分許，適有賭客丙○○，在上開
    遊藝場內，打玩「滿貫大亨」之電子遊戲機具，丙○○結束打玩後，以所餘分數
    一百八十分（起訴書誤為一千八百分）及代幣十枚（包含前述分數，合計可換回
    一千九百元）向己○○要求洗分，己○○遂將現金一千九百元裝入香菸盒中，隨
    即前往該店內廁所，將裝有現金之香菸盒置於馬桶水箱上，待己○○放置好香菸
    盒後，丙○○隨即前往廁所中拿取該香菸盒，並取出香菸盒中之現金一千九百元
    清點時，為在場埋伏之警員戊○○當場查獲，並自丙○○身上扣得賭博所得之現
    金一千九百元及裝賭資用之香菸盒一個，及在該遊藝場內扣得壬○○所有如附表
    一所示之賭博性電子遊戲機具四十三台（含ＩＣ板四十四塊）、附表二所示在兌
    換籌碼處之財物及供其營業所用之物。
二、案經高雄縣政府警察局仁武分局報告台灣高雄地方法院檢察署檢察官偵查起訴。
    理  由
壹、被告壬○○、己○○及丙○○有罪部分：
  一、訊據被告壬○○固不否認其為財星遊藝場之負責人，及扣案如附表一、二所示
      之物均為伊所有之事實，被告己○○自承其受僱於被告壬○○擔任店員，被告
      丙○○自承案發當時伊在店內打玩電子遊戲機具，並在廁所內為警查獲手持一
      千九百元現鈔等情，惟均矢口否認有何右揭賭博犯行，被告壬○○辯稱：財星
      遊藝場是合法電子遊樂場，不可兌換現金，伊沒有經營賭博場所云云，被告己○○辯稱：丙○○打玩電動機台結束後，要求洗分，伊就記在計分卡上，伊沒
      有兌換現金給丙○○云云，被告丙○○辯稱：伊只是打玩機台，沒有兌換現金
      云云，經查：
  （一）右揭被告壬○○所經營財星遊藝場確有擺設如附表一所示之賭博性電子遊戲
        機具，且於右揭時地，被告丙○○打玩賭博性機台後要求洗分，被告己○○
        遂將現金一千九百元裝於香菸盒內，再由被告丙○○至廁所內拿取時，為警
        當場查獲之事實，業據被告丙○○於警訊時供承：伊是打玩滿貫大亨電玩，
        伊先以現金一千元更換十元代幣自行投入機台，以一比十方式與機具對賭，
        不玩時以螢幕上累積分數向己○○要求洗分，當時伊機台上剩餘一百八十分
        ，且身上有十枚代幣就一併要求洗掉，己○○就將一千九百元現金放在香菸
        盒內拿到廁所馬桶上，並暗示伊進去拿，伊進去廁所拿錢時就被警察當場查
        獲等語明確，且證人即本案查獲員警戊○○於偵查及本院審理中均證述：因
        上級指示要加強取締轄區內電玩店有賭博情事，伊事先有假裝賭客去財星遊
        戲場察看，有看到客人向服務生示意要兌換現金，服務生就把現金放入香菸
        盒內，拿到廁所放，再由賭客去廁所拿，後來伊查獲當天，伊看到丙○○喊
        洗分，己○○去機台看分數後，回到櫃臺將錢裝入香菸盒內，再走到廁所，
        己○○從廁所出來時，有用眼神向丙○○示意，丙○○就走入廁所，我們進
        去廁所看到丙○○手拿香菸盒並在數鈔票等語甚詳，而卷附警員所拍攝蒐證
        錄影帶一卷，於偵查中經勘驗結果：（第三片段）於九十二年三月十一日晚
        上十時四十五分許，警員進入廁所內，查獲被告丙○○手持現金一千九百元
        （一千元一張、二百元二張、一百元五張）及香菸盒一個，被告丙○○並自
        稱兌現之現金有一千九百元等情（見偵查卷第五十一頁），於本院審理中經
        本院再次勘驗，上揭勘驗結果均屬實，是被告丙○○就其打玩賭博性電子遊
        戲機具後，向己○○要求兌換現金之過程，與證人戊○○證述之情節與蒐證
        錄影帶所拍攝查獲結果均相符，自堪採信。此外，復有查獲現場照片二十七
        張，及扣案被告壬○○所有如附表一所示之賭博性電子遊戲機具合計四十三
        台（含ＩＣ板四十三塊）、附表二所示供被告壬○○經營賭博性電子遊戲場
        所用之物，及在被告丙○○身上查扣之賭金一千九百元與煙盒一個在卷可資
        佐證。
  （二）被告丙○○嗣後於偵查及本院審理中雖改供稱：伊當時只是去玩，沒有換現
        金，警訊時警察很兇，伊很緊張，警察向伊說做完筆錄就可以回家云云，辯
        護人則辯稱：被告丙○○於警訊時，警員未告知夜間可以不同意受訊問，且
        伊認為被告丙○○事先有與警員達成某種承諾，故被告江育平警訊筆錄有瑕
        疵云云。惟查，本院訊問被告丙○○其於警訊中已自白犯行，為何嗣後翻異
        前詞？被告丙○○僅空泛供稱：警員訊問時很兇，伊緊張云云，並未陳述警
        員於訊問時有何具體之刑求、脅迫或利誘等情事，且經本院勘驗被告丙○○
        之警訊錄音帶結果：「負責訊問之警員甲○○有依法告知刑事訴訟法第九十
        五條相關權利，且於本案訊問前，被告丙○○向警員陳稱：是否一定要罰二
        千元？是否要跑法院？伊很合作等語，警員則回答：這不是他能決定，必須
        由法官裁量，一般至少跑一次法院，這是法律規定，我們會盡量讓你早點走
        等語後，警員開始訊問犯罪事實，並告知被告丙○○是否同意夜間訊問，被
        告丙○○回答同意，被告丙○○回答之內容與警訊筆錄相符，有連續錄音。
        」（見本院九十二年十二月九日準備程序筆錄），是足認被告丙○○在警員
訊問時，已同意於夜間訊問，警員並已告知其所觸犯之罪名、可能遭受之處
        罰後，被告始詳細供述其打玩賭博性電子遊戲機具及兌現賭金之過程，警員
        訊問時均依法而為，並無刑求、脅迫或利誘等情事，故被告丙○○前揭辯解
        ，僅係事後欲圖脫罪之詞，不足為採，其於警訊時所為之陳述，較為可採。
        至於被告丙○○雖供述：伊這麼合作云云，惟此應僅係被告丙○○欲向警員
        坦承犯罪事實經過，並希望警員訊問完後，可讓其離開查獲現場，而所為探
        問之詞，警員於被告丙○○為此詢問時，則告知法律處理之程序，並未有何
        不當之言語，是辯護人前揭辯解，為其個人臆測之詞，顯不足為採。
  （三）被告壬○○為財星遊藝場負責人，並無其他工作，業據被告壬○○供承屬實
        ，而被告己○○則受僱於被告壬○○，擔任該遊藝場之店員，負責看管店面
        及洗分兌換現金等工作，而依扣案如附表一所示賭博性電子遊戲機具已達四
        十三台，及附表二所示供被告壬○○營業所用之物，足認被告壬○○經營此
        賭博性電子遊戲場，有一定之規模，且於賭客即被告丙○○要求兌換賭金時
        ，被告己○○先將賭金裝入香菸盒內，並由賭客自行至廁所馬桶拿取之方式
        ，以避免警方查緝，是被告壬○○及己○○均係以擺設賭博性電子遊戲機具
        與賭客從事賭博行為，且被告二人並均以之為常業之事實，應可認定。被告
        壬○○雖提出財星遊藝場有合格之營利事業登記證，及相關檢修設備證書等
        為證，惟此僅能證明被告壬○○係經許可營業電子遊戲場，並不能反證其未
        以賭博性電子遊戲機具，而與賭客從事賭博之犯行。是綜上所述，被告壬○○等三人，前揭所辯，均僅係事後卸責之詞，不足為採，渠等有上揭賭博犯
        行，均應堪認定。
  二、核被告壬○○、己○○所為，均係犯刑法第二百六十七條之常業賭博罪，被告
      丙○○所為，則係犯刑法第二百六十六條第一項之賭博罪。被告壬○○、己○○就上揭常業賭博犯行，有犯意聯絡及行為分擔，應論以共同正犯。查被告己○○曾於九十年間，因違反毒品危害防制條例案件，經本院判處有期徒刑八月
      確定，嗣於九十一年四月十三日執行完畢之事實，有台灣高等法院被告全國前
      案紀錄表一份在卷可查，其受有期徒刑之執行完畢，五年以內再犯本件有期徒
      刑以上之罪，為累犯，應依法加重其刑。爰審酌被告壬○○不思正當經營電子
      遊戲場，卻以賭博性電子機具，從事賭博行為，敗壞社會善良風氣，助長僥倖
      心理，且被告三人犯後均飾詞卸責，顯見均無悔意，及被告己○○係受僱於被
      告壬○○從事賭博行為，為協助地位，及該遊藝場營業規模、犯罪所得與其他
      一切情狀，分別量處如主文所示之刑，被告丙○○罰金部分，並諭知易服勞役
      之折算標準。扣案如附表一所示賭博性電子遊戲機具合計四十三台（含ＩＣ板
      四十四塊）及附表二編號一至編號七所示之物，均為被告壬○○所有，且為供
      賭博之器具，或在兌換籌碼處之財物，均應依刑法第二百六十六條第二項規定
      ，均宣告沒收。扣案如附表二編號八至編號十一所示之物，均為被告壬○○所
      有，業據被告壬○○供承屬實，且為供被告壬○○犯罪所用之物，應依刑法第
      三十八條第一項第二款規定，均宣告沒收，另扣案之現金一千九百元及香菸盒
      一個，為被告丙○○所有，且為其犯罪所得之物，均據被告丙○○供述屬實，
      均應依刑法第三十八條第一項第三款規定，宣告沒收。
貳、被告辛○○、丁○、庚○○無罪部分：
  一、公訴意旨另以：被告辛○○等三人於九十二年三月十一日晚上，至上揭財星遊
      藝場內，打玩電子遊戲機具，嗣於前揭時地為警當場查獲，因認報告辛○○三
      人亦涉犯有刑法第二百六十六條第一項之賭博罪嫌。惟按犯罪事實應依證據認
      定之，無證據不得認定犯罪事實，刑事訴訟法第一百五十四條第二項定有明文
      。訊據被告辛○○等三人固不否認於右揭時地，為警查獲渠等在財星遊藝場內
      打玩電子遊戲機具之事實，惟均堅決否認有何賭博犯行，辯稱：伊當天係至現
      場打玩，沒有兌換現金等語。經查，被告辛○○三人於警訊時起即堅稱伊沒有
      兌換現金之事實，而扣案如附表一所示之電子遊戲機具，固可因事後可以洗分
      並兌換現金，而具有賭博性，惟如客人僅係以消遣娛樂之性質打玩，自無觸犯
      賭博罪可言，而被告己○○雖陳稱被告辛○○三人有至該遊藝場內打玩，惟並
      未供述其有兌換現金予被告辛○○三人之事實，且卷內亦無其他積極證據足以
      證明被告辛○○三人有洗分兌換現金或從事賭博之犯行，是被告辛○○三人供
      稱：伊僅係單純打玩等語，尚堪採信。此外，復查無其他證據足以證明被告辛○○三人有涉犯公訴人所指上揭賭博犯行，不能證明犯罪，依法自應為被告辛○○三人無罪之諭知。
  二、被告庚○○經本院合法傳喚，無正當理由未到庭陳述，本院認應諭知無罪之判
      決，爰不待其陳述逕行判決，併此敘明。
據上論斷，應依刑事訴訟法第二百九十九條第一項前段、第三百零一條第一項、第三
百零六條，刑法第二十八條、第二百六十七條、第二百六十六條、第四十七條、第四
十二條第二項、第三十八條第一項第二款、第三款，罰金罰鍰提高標準條例第一條前
段、第二條，判決如主文。
本案經檢察官乙○○到庭執行職務。
中       華       民       國       九十三    年    三    月    十七    日
                                      臺灣高雄地方法院刑事第十四庭
                                                 審判長法  官   李淑惠
                                                       法  官   黃呈熹
                                                       法  官   呂憲雄
右正本證明與原本無異。
如不服本判決，應於判決送達後十日內，向本院提出上訴狀。
                                                       書記官   吳良美
中       華       民       國       九十三    年    三    月    十八    日
附表一：
┌──┬──────────┬──────────────┐
│編號│賭博性電子遊戲機具  │數   量                     │
├──┼──────────┼──────────────┤
│一  │金蘋果              │二台（含ＩＣ板二塊）        │
├──┼──────────┼──────────────┤
│二  │超世紀賓果          │二台（含ＩＣ板二塊）        │
├──┼──────────┼──────────────┤
│三  │金牌虎王            │一台（含ＩＣ板一塊）        │
├──┼──────────┼──────────────┤
│四  │賽車風雲            │一台（含ＩＣ板一塊）        │
├──┼──────────┼──────────────┤
│五  │金龍鳳              │一台（含ＩＣ板一塊）        │
├──┼──────────┼──────────────┤
│六  │金象王              │一台（含ＩＣ板一塊）        │
├──┼──────────┼──────────────┤
│七  │超級神龍            │一台（含ＩＣ板一塊）        │
├──┼──────────┼──────────────┤
│八  │超級列車            │一台（含ＩＣ板一塊）        │
├──┼──────────┼──────────────┤
│九  │黃金夜總會          │一台（含ＩＣ板一塊）        │
├──┼──────────┼──────────────┤
│十  │瑪琍天地            │一台（含ＩＣ板一塊）        │
├──┼──────────┼──────────────┤
│十一│黑輪伯              │一台（含ＩＣ板一塊）        │
├──┼──────────┼──────────────┤
│十二│超級楚漢            │一台（含ＩＣ板一塊）        │
├──┼──────────┼──────────────┤
│十三│賽馬二人座          │一台（含ＩＣ板二塊）        │
├──┼──────────┼──────────────┤
│十四│台灣大老二          │一台（含ＩＣ板一塊）        │
├──┼──────────┼──────────────┤
│十五│王牌對決            │一台（含ＩＣ板一塊）        │
├──┼──────────┼──────────────┤
│十六│益智篇        │二台（含ＩＣ板二塊）        │
├──┼──────────┼──────────────┤
│十七│滿貫大亨            │八台（含ＩＣ板八塊）        │
├──┼──────────┼──────────────┤
│十八│五ＰＫ              │二台（含ＩＣ板二塊）        │
├──┼──────────┼──────────────┤
│十九│樂透巨星            │七台（含ＩＣ板七塊）        │
├──┼──────────┼──────────────┤
│廿  │動物奇觀            │四台（含ＩＣ板四塊）        │
├──┼──────────┼──────────────┤
│廿一│中華迷十三          │二台（含ＩＣ板二塊）        │
├──┼──────────┼──────────────┤
│廿二│神燈                │一台（含ＩＣ板一塊）        │
├──┴──────────┼──────────────┤
│        合    計          │四十三台（含ＩＣ板四十四塊）│
└─────────────┴──────────────┘
附表二：
┌──┬──────────┬───────┬──────────────┐
│編號│物  品  名  稱      │數   量       │扣  案  地  點              │
├──┼──────────┼───────┼──────────────┤
│一  │財星遊藝場送分單    │一本          │一樓櫃檯                    │
├──┼──────────┼───────┼──────────────┤
│二  │財星遊藝場寄分單    │一本          │同右                        │
├──┼──────────┼───────┼──────────────┤
│三  │櫃檯內賭資現金      │一萬八千九百元│同右                        │
├──┼──────────┼───────┼──────────────┤
│四  │代幣                │三千一百三十枚│同右                        │
├──┼──────────┼───────┼──────────────┤
│五  │一分寄分卡          │三十張        │同右                        │
├──┼──────────┼───────┼──────────────┤
│六  │五分寄分卡          │二十張        │同右                        │
├──┼──────────┼───────┼──────────────┤
│七  │十分寄分卡          │三十張        │同右                        │
├──┼──────────┼───────┼──────────────┤
│八  │監視器主機          │一台          │二樓客廳                    │
├──┼──────────┼───────┼──────────────┤
│九  │監視器螢幕          │一台          │二樓客廳                    │
├──┼──────────┼───────┼──────────────┤
│十  │日報表              │八十六張      │三樓主臥室抽屜內            │
├──┼──────────┼───────┼──────────────┤
│十一│帳簿                │三本          │三樓主臥室抽屜內            │
└──┴──────────┴───────┴──────────────┘
